臺灣新北地方法院民事裁定　　　　　110年度消債更字第208號
聲　請　人　吳紜萱

代　理　人　黃冠嘉律師（法扶律師）
上列聲請人依消費者債務清理條例聲請更生事件，本院裁定如下
：
    主  文
聲請人吳紜萱自中華民國一百一十年十月六日上午十一時起開始
更生程序。
命司法事務官進行更生程序。
    理  由
一、按債務人不能清償債務或有不能清償之虞者，得依本條例所
    定更生或清算程序，清理其債務；本條例所稱消費者，係指
    5年內未從事營業活動或從事小規模營業活動之自然人，前
    項小規模營業係指營業額平均每月新臺幣（下同）20萬元以
    下者；債務人無擔保或無優先權之本金及利息債務總額未逾
    1,200萬元者，於法院裁定開始清算程序或宣告破產前，得
    向法院聲請更生。消費者債務清理條例（下稱消債條例）第
    3條、第2條第1項、第2項、第42條第1項分別定有明文。又
    債務人對於金融機構負債務者，在聲請更生或清算前，應向
    最大債權金融機構請求協商債務清償方案，或向其住、居所
    地之法院或鄉、鎮、市、區調解委員會聲請債務清理之調解
    。債務人為前項請求或聲請，應以書面為之，並提出財產及
    收入狀況說明書、債權人及債務人清冊，及按債權人之人數
    提出繕本或影本，亦為消債條例第151條第1項、第2項所明
    定。再法院開始更生程序之裁定，應載明其年、月、日、時
    ，並即時發生效力；法院裁定開始更生或清算程序後，得命
    司法事務官行更生或清算程序，消債條例第45條第1項、第
    16條第1項前段亦定有明文可參。
二、本件聲請意旨略以：伊因生活入不敷出，以卡養卡的方式維
    持生活開銷，致積欠無擔保或無優先權之債務總金額為373
    萬5,352元（聲請人誤植為323萬3,352元）。伊雖依消債條
    例向最大債權人國泰世華商業銀行股份有限公司（下稱國泰
    銀行）申請前置調解，惟雙方無共識，致調解不成立，是伊
    實有不能清償債務之虞。又伊於5年內並未從事營業額平均
    每月20萬元以下之營業活動，復未經法院裁定開始清算程序
    或宣告破產，爰請求鈞院裁定准予更生等語。
三、經查：
（一）本件聲請人於消債條例施行後，向本院聲請債務清理調解
      程序，然因聲請人欠款債務龐大，雙方對還款條件等無法
      達成共識，兩造於調解期日均未到庭，致協商不成立等情
      ，業經本院職權調取本院110年度司消債調字第69號卷（
      下稱司調卷）查明屬實，是本件聲請人所提更生之聲請所
      應審究者為其現況是否有不能清償債務或有不能清償之虞
      之情事。
（二）又聲請人主張有不能清償債務之虞之事實，業據其提出財
      產及收入狀況說明書、全國財產稅總歸戶財產查詢清單、
      民國107、108及109年度綜合所得稅各類所得資料清單、
      債權人清冊、財團法人金融聯合徵信中心查詢當事人綜合
      信用報告回覆書、勞工保險被保險人投保資料表、戶籍謄
      本、中華民國人壽保險商業同業公會—保險業通報作業資
      訊系統資料查詢結果表、收入切結書等件為證（見司調卷
      第6至18頁、本院卷第89至94頁）。聲請人名下除2004年
      出廠之裕隆汽車1台外，無任何不動產（見司調卷第16頁
      ）。再者，聲請人陳稱其目前擺攤販售手工飾品，每月收
      入約2萬2,000元，此有收入切結書附卷可稽（見司調卷第
      18頁）。另聲請人主張其每月必要支出依新北市政府所公
      告之109年度新北市最低生活費15,500元之1.2倍計算即18
      ,600元，經核符合消債條例第64條之2第1項規定；且依消
      債條例施行細則第21條之1第3項規定，聲請人若表明以行
      政院衛生福利部公布之最低生活費1.2倍計算必要支出，
      毋庸記載原因、種類及提出證明文件，是聲請人上開主張
      應為可採。
（二）以聲請人每月薪資2萬2,000元，扣除上開每月合理之必要
      生活支出後，雖有餘額3,400元（計算式：22,000─18,60
      0＝3,400），然聲請人尚有鉅額之資產管理公司債務未予
      納入，是本院審酌聲請人現況之財產、勞力及信用等清償
      能力，足認以聲請人每月收入於扣除每月合理之基本生活
      費用，應已不能清償前開所負無擔保或無優先權債務3,73
      5,352元。從而，聲請人所為本件聲請，核符消債條例第3
      條所定之要件。
四、綜上所述，本件聲請人符合消債條例規定之資格，並未從事
    營業活動，且其確有不能清償債務之情事，又所負無擔保或
    無優先權之債務並未逾1,200萬元，亦未經法院裁定開始清
    算程序或宣告破產，復查無消債條例第6條第3項、第8條或
    第46條各款所定駁回更生聲請之事由存在，聲請人聲請准予
    更生，應予准許。至聲請人於更生程序開始後，應另提出足
    以為債權人會議可決或經法院認為公允之更生方案以供採擇
    ，俾免更生程序進行至依消債條例第61條規定應行清算之程
    度，附此敘明。
五、依消費者債務清理條例第11條第1項、第45條第1項、第16條
    第1項，裁定如主文。
中    華    民    國   110    年    10    月    6     日
                  民事第六庭  法  官  許瑞東
上為正本係照原本作成。
本件不得抗告。
本裁定已於110年10月6日上午11時公告。
中    華    民    國   110    年    10    月    6     日
                              書記官  曾怡婷